臺灣基隆地方法院民事判決　　　　　　　　　　　　　九十三年度訴字第五一三號
　　原　　　告　甲○○
　　被　　　告　乙○○
當事人間請求損害賠償事件，本院於九十三年十二月七日言詞辯論終結，判決如下：
    主  文
被告應給付原告新臺幣壹佰捌拾柒萬元及自民國九百三十一年十一月二十七日起至清
償日止，按年息百分之五計算之利息。
訴訟費用新台幣壹萬玖仟伍佰壹拾參元由被告負擔。
本判決於原告以新臺幣拾萬元供擔保後，得假執行。
    事實及理由
一、原告主張：被告於民國九十年間以益富資訊管理顧問有限公司 (以下簡稱益富公
    司) 之名義，以報紙求才廣告之方式，徵得原告任職該公司後，即由其公司職員
    謊稱可代為合法從事外幣保金交易，致原告陷於錯誤，匯款至其所指定之國外經
    紀商澳門東方先鋒發展貿易有限公司 (以下簡稱東方公司) ，共匯出新台幣（以
    下同）一百八十七萬元，經查證結果係遭被告詐欺，被告因同一事件現正服刑中
    ，為此依侵權行為損害賠償之法律關係，訴請被告賠償損害新臺幣（下同）八十
    萬元及自起訴狀繕本送達翌日起至清償日止，按年息百分之五計算之利息，並聲
    明願供擔保，請准為假執行之宣告。並提出收據三件、台灣基隆地方法院檢察署
    九十三年度偵字第二二三一號不起訴處分書一件、臺灣高等法院台南分院九十二
    年度重上更 (一) 字第四六八號刑事判決書一件、匯款申請書二件、帳號申請書
    一件、同意書一件、風險公開說明書一件、切結書一件、澳門金融管理局之處分
    告示等為證。
二、被告則均以：原告有與公司簽約，錢是匯給外國交易商，每做一口收費三十美元
    的傭金，當時律師說遠騰公司沒有違法，所以才再開設益富公司，收據是澳門東
    方公司開的，被告所指的東方公司應該就是之前所提到的澳門東方先鋒發展貿易
    有限公司，依英文名字是同一家公司，匯款帳戶是東方公司的帳戶，給原告的只
    是一個編號，不是真正的帳戶等語。
三、本件兩造對原告因被告所經營之益富公司之仲介而加入其非法經營之外幣保證金
    交易，及原告有依被告之指示而匯款一百八十七萬元等情，並不爭執，並有臺灣
    高等法院台南分院之前述判決、匯款單、澳門金融管理局之處分告示等證據可證
    。而本件依原告提出之同意書之內容即已載明，被告與其澳門之交易代理商，應
    為原告設立交易所用之銀行帳戶，原告亦因此向澳門東方公司申請帳號，被告及
    東方公司僅得於有交易時，始得自原告設立之銀行扣款，有前述同意書可證。惟
    實際上原告向東方申請帳號後，被告亦承認東方公司所提供者，僅係一客戶編號
    ，而非得由原告自行使用之銀行帳戶，東方公司並未依約定，指定一往來銀行供
    原告設立一交易使用之帳戶，此種情形與正常之金融交易，應由交易商指定一往
    來銀行，由客戶申請帳戶以供交易使用，及客戶得自由處分其帳戶內之金錢之情
    形，顯然有違，其以代原告申請銀行帳戶之名義，而以一虛偽之帳戶，欺騙原告
    ，使原告陷於錯誤而匯出金錢，致原告匯出金錢後，即進入被告在澳門之代理商
    東方公司帳戶內，使原告無法取回匯出之金錢，從而原告主張有詐欺之行為，堪
    予採信。
四、按因故意或過失，不法侵害他人之權利者，負損害賠償責任。民法第一百八十四
    條第一項定有明文。本件原告因被告與東方公司之詐欺而受有前述金額之損害，
    原告因此依侵權行為之法則，請求被告負損害賠償責任，依法有據，原告請求被
    告賠償其所受之損害一百八十七萬元及自起訴狀送達之翌日起 (即九十三年十一
    月二十七日)之法定遲延利息，為有理，應予准許。
五、本件原告聲請供擔保宣告假執行，核無不符，爰依民事訴訟法第三百九十二條第
    一項之規定，酌定原告於以三十萬元供擔保後得假執行。
六、本件訴訟費用一萬九千五百十三元依民事訴訟法第七十八條之規定，應由被告負
    擔，爰依民事訴訟法第八十七條第一項之規定定確定之。
七、據上論結，原告之訴為有理由，依民事訴訟法第七十八條，第三百九十二條第一
    項，判決如主文。
中　　　華　　　民　　　國　　九十三　　年　　 十二 　　月　　二十一　　日
                                臺灣基隆地方法院民事庭
                                        法      官  蔡聰明
右為正本係照原本作成。
對於本件判決如有不服，應於收受送達後二十日內向本院提出上訴書狀，敘述上訴之
理由，上訴於臺灣高等法院，並按他造當事人之人數附具繕本。
中　　　華　　　民　　　國　　九十三　　年　　 十二 　　月　　二十一　　日
                                        法院書記官  王佩珠
